# 已抵消的母子公司交易的披露

提问人：595699395 时间：2020-03-25 08:05:26
请问已经抵消的母子公司的交易及往来在合并附注的“关联方及关联方交易”中还需要披露吗

回答人：chenyiwei
不需要，目前报表附注中的“关联方关系及其交易”是以合并报表口径来披露的。虽然理论上还应同时披露母公司口径的“关联方关系及其交易”，但实务中基本没有披露的。